【裁判字號】    98,上易,844
【裁判日期】    980413
【裁判案由】    竊盜
【裁判全文】
臺灣高等法院刑事判決                 98年度上易字第844號
上  訴  人
即  被  告  丙○○
                      國民
上列上訴人因竊盜案件，不服臺灣士林地方法院97年度審易字第
338號，中華民國97年12月19日第一審判決（起訴案號：臺灣士
林地方法院檢察署97年度偵字第11664號），提起上訴，本院判
決如下：
    主  文
上訴駁回。
    理  由
一、依刑事訴訟法第350條、第361條、第362條、第367條規定，
    不服地方法院之第一審判決而上訴者，須提出上訴書狀，並
    應敘明具體理由，為上訴必備之程式；其所提出之書狀未敘
    述上訴理由，或僅曾以言詞陳述上訴理由者，均應於上述期
    間屆滿後20日內補提理由書於第一審法院。第一審法院經形
    式審查，認逾期未補提上訴理由者，應定期間先命補正；逾
    期未補正者，為上訴不合法律上之程式，應以裁定駁回。倘
    已提出上訴理由，但所提非屬具體理由者，則由第二審法院
    以上訴不合法律上之程式，判決駁回。而所謂具體理由，必
    係依據卷內既有訴訟資料或提出新事證，指摘或表明第一審
    判決有何採證認事、用法或量刑等足以影響判決本旨之不當
    或違法，而構成應予撤銷之具體事由，始克當之（例如：依
    憑證據法則具體指出所採證據何以不具證據能力，或依憑卷
    證資料，明確指出所為證據證明力之判斷如何違背經驗、論
    理法則）；倘僅泛言原判決認定事實錯誤、違背法令、量刑
    失之過重過輕微，而未依上揭意旨指出具體事由，或形式上
    雖已指出具體事由，然該事由縱使屬實，亦不足以認為原判
    決有何不當或違法者（例如：對不具有調查必要性之證據，
    法院未依聲請調查亦未說明理由，或援用證據不當，但除去
    該證據仍應為同一事實之認定），皆難謂係具體理由，俾與
    第二審上訴制度旨在請求第二審法院撤銷、變更第一審不當
    或違法之判決，以實現個案救濟之立法目的相契合，並節制
    濫行上訴（最高法院97年度台上字第 892號判決參照）。又
    第二審法院認為上訴書狀未敘述理由，依刑事訴訟法第 367
    條但書規定，始應定期間命其補正。如認上訴書狀已敘述理
    由，但其理由非屬具體，其所為上訴，即不符上訴之法定要
    件，自得逕行判決駁回，無定期命補正問題（最高法院97年
    度台上字第3599號判決參照）。
二、本件原審經審理結果，認為上訴人即被告丙○○前於88年間
    ，因偽造有價證券案件，經臺灣板橋地方法院以88年度訴緝
    字第108 號判決處有期徒刑3年8月；再於88年間，因侵占案
    件，經臺灣臺北地方法院以87年度北簡字第617 號判決處有
    期徒刑5月，上開案件合併定應執行刑為有期徒刑3年11月確
    定。又於89年間，因偽造文書案件，經臺灣士林地方法院以
    89年度士簡字第25號判決處有期徒刑 5月確定。又於90年間
    ，因偽造文書案件，經本院以90年度上訴字第1615號判決處
    有期徒刑1年8月，上訴後由最高法院以90年度台上字第5734
    號判決上訴駁回確定；又於89年間，因詐欺案件，經臺灣臺
    北地方法院以89年度易緝字第273號判決處有期徒刑1年10月
    ，上訴後由本院以90年度上易字第528 號判決上訴駁回確定
    ；又於90年間，因偽造文書案件，經本院以90年度上易字第
    1670號判決處有期徒刑8月確定，上開3案件合併定應執行刑
    為有期徒刑4年確定。上開案件接續執行，嗣於95年6月21日
    因縮短刑期假釋出監，假釋期間交付保護管束，已於97年 7
    月3 日假釋期滿，其假釋未經撤銷，視為已執行完畢。詎其
    不知悔改，復基於意圖為自己不法所有之犯意聯絡，於97年
    8月28日凌晨3時30分許，由原審共同被告甲○○駕駛車號HC
    -3810號自用小客車搭載丙○○，在臺北市士林區○○○路○
    段85號旁，見乙○○所駕駛之車號4681-EV 號自用小貨車停
    放該處有機可趁，便由上訴人負責把風，並推由甲○○以可
    供兇器使用之一字起子、美工刀各1 支為工具，強行破壞車
    號4681 -EV號自用小貨車左後門車窗竊取車內之女裝1 批共
    760 件、配件腰帶12條及項鍊50條，得手後將上揭物品搬上
    車號HC-3810 號自用小客車欲離開之際，為警發現並當場逮
    捕甲○○，並扣得上揭女裝1批共760件、配件腰帶12條及項
    鍊50條、一字起子、美工刀、手電筒（起訴書漏未記載）各
    1 支，上訴人見狀即隨逃離現場等情。係以上揭犯罪事實，
    業據上訴人於警詢中、偵查中及原審審理時均坦承不諱，核
    與甲○○於警詢中、偵查中及原審審理時之供述及證人即被
    害人乙○○於警詢中證述之情節相符，並有現場及扣案物品
    照片共9幀及贓物認領保管單1紙附卷可憑，足認上訴人之自
    白與事實相符。因認上訴人犯行明確，論上訴人以共同攜帶
    兇器竊盜罪，累犯，處有期徒刑7 月，並為相關沒收之宣告
    。已詳敘其認定上訴人犯罪事實之證據及理由，於法尚無不
    合。上訴意旨略稱：甲○○於案發當日與上訴人一起外出吃
    飯聊天時，並未告知要犯案，上訴人係於案發後才知一切情
    形，並於知悉後先行離開，並未參與犯罪云云。惟查：量刑
    之輕重，係屬事實審法院得依職權自由裁量之事項，茍於量
    刑時，已依行為人之責任為基礎，並斟酌刑法第57條各款所
    列情狀，而未逾越法定範圍，又未濫用其職權，即不得遽指
    為違法。本件原判決於量刑時，已依上揭規定，審酌上訴人
    有多項前科，復又觸犯本件犯行，及本件竊得財物之價值、
    犯後坦承犯行，態度良好等一切情狀，予以綜合考量後，科
    刑如前所述，並未逾越法定刑度，亦未濫用自由裁量之權限
    ，刑度亦屬妥適，核無不當或違法之情形。次按證據之取捨
    及證據證明力如何，均屬事實審法院得自由裁量、判斷之職
    權，茍其此項裁量、判斷，並不悖乎通常一般之人日常生活
    經驗之定則或論理法則，又於判決內論敘其何以作此判斷之
    心證理由者，即不得任意指摘其為違法。而認定犯罪事實所
    憑之證據，並不以直接證據為限，間接證據亦包括在內，審
    理事實之法院綜合卷內之直接、間接證據，本於推理作用，
    於通常一般之人均不致有所懷疑，得確信其為真實之程度者
    ，即得據之為有罪之認定。本件原審業依同案被告甲○○之
    證詞、證人乙○○於警詢中證述，及扣案之證物，認定上訴
    人構成共同竊盜罪，並未悖乎通常一般之人日常生活經驗之
    定則或論理法則，且已將認定之理由，於判決中詳加說明，
    核無不合，自不得任意指摘其為違法。從而，本件上訴人既
    未依憑卷證資料，明確指出原審所為證據證明力之判斷如何
    違背經驗、論理法則，或提出新事證，指摘或表明原審有何
    採證認事、用法或量刑等足以影響判決本旨之不當或違法，
    揆諸上開說明，尚難謂已敘明具體理由。本件上訴不合法律
    上之程式，爰不經言詞辯論，逕以判決駁回。
據上論斷，應依刑事訴訟法第367條前段、第372條，判決如主文
。
中    華    民    國    98    年    4     月    13    日
                  刑事第七庭  審判長法  官  陳晴教
                                    法  官  楊智勝
                                    法  官  游紅桃
以上正本證明與原本無異。
不得上訴。
                                    書記官  戴伯勳
中    華    民    國    98    年    4     月    14    日
附錄：本案論罪科刑法條全文
中華民國刑法第321條
（加重竊盜罪）
犯竊盜罪而有左列情形之一者，處 6 月以上、 5 年以下有期徒
刑：
一、於夜間侵入住宅或有人居住之建築物、船艦或隱匿其內而犯
之者。
二、毀越門扇、牆垣或其他安全設備而犯之者。
三、攜帶兇器而犯之者。
四、結夥三人以上而犯之者。
五、乘火災、水災或其他災害之際而犯之者。
六、在車站或埠頭而犯之者。
前項之未遂犯罰之。


司法院資訊處製作；財團法人民間司法改革基金會備份。
